【裁判字號】    91,訴,466
【裁判日期】    920606
【裁判案由】    偽造文書等
【裁判全文】
臺灣板橋地方法院刑事判決                          九十一年度訴字第四六六號
    公  訴  人  臺灣板橋地方法院檢察署檢察官
    被      告  丙○○
    選任辯護人  戴銀生
右列被告因偽造文書等案件，經檢察官提起公訴（九十年度偵字第六九五五號），爰
判決如左：
    主  文
丙○○無罪。
    理  由
一、公訴意旨略以：被告甲○○（另行審理）前因竊盜案件，經台灣板橋地方法院判
    處有期徒刑四月，於八十八年六月三十日執行完畢，竟仍不知悔改，與戊○○（
    另案由台灣高等法院九十一年度上易字第二一五號審結）、丙○○共同基於意圖
    為自己不法所有之概括犯意聯絡，自九十年二月十四日起，連續於如附表所示之
    時、地，竊取車內財物，嗣戊○○於九十年四月七日，在台北市○○路○段二七
    Ｏ號為警查獲，並扣得亞米哥電影館超值雙效卡、知高電器金卡等贓物，經戊○○供述查悉上情，因認被告係犯刑法第三百二十一條第一項第三款之攜帶兇器竊
    盜罪。
二、按犯罪事實應依證據認定之，無證據不得推定其犯罪事實。又不能證明被告犯罪
    者，應諭知無罪之判決，刑事訴訟法第一百五十四條、第三百零一條第一項前段
    分別定有明文。公訴人起訴被告甲○○、丙○○，係以共同被告戊○○之供述及
    被害人蔡清全等十四人於警詢中之指述為主，惟查：
  (一)歷經警詢偵查程序，均未曾訊問被告丙○○，給予其辯解之機會，又共同被告戊○○雖曾於警詢中指訴：我與丙○○、甲○○、劉仁傑共同多次竊取財物，每次
    由我開車，由他們決定下手行竊之目標，然後我負責把風，行竊手法均為他們三
    人以石頭或尖嘴鉗敲破車窗玻璃，侵入車內行竊財物等語（見偵一卷第十二頁背
    面）；竊得之贓物，由我和丙○○一起到新莊市○○路九號之電器行，由丙○○
    和老闆接洽，然後將音響、照相機賣給老闆，我前後和他去過兩、三次，行動電
    話由丙○○拿到中和市○○路的通訊行，每支可以賣七百元，我們一起去賣過兩
    次，我於九十年三月中旬和「阿泰」一起去過新莊市○○路的電器行，我大部分
    都和丙○○一起去做案，值錢的東西，「阿泰」都拿去電器行或通訊行變賣現金
    一起花用，我於九十年三月中旬到新莊市○○路九號電器行，看到丙○○把我們
    偷來的音響或照相機賣給老闆的乾弟弟，他們也都知道這些電器是我們偷來的，
    並且說如果還有竊得的東西，就再拿來賣等語（見偵一卷第一七七頁），惟於本
    院調查、審理時改口供述：起訴書附表之竊盜案件，我只有作編號六（被害人蔡
    育霖）、編號九（被害人乙○○）、編號十二（被害人李智輝）、編號十四（被
    害人吳憲宗）這四件，其他不是我作的，我在警局遭刑求，警察硬要我承認，所
    以我才承認，並指述甲○○和丙○○，丁○○的電器行是警方帶我去的，我並沒
    有去過這家電器行銷贓，只有聽過甲○○提過他在新莊市○○○○○道，我從來
    沒有見過丁○○，甲○○跟我說的管道是不是指丁○○，我也不能確定等語（見
    九十二年一月二十三日訊問筆錄），其所稱遭刑求部分，經本院向台灣台北看守
    所調閱新收被告內外傷紀錄表，雖記載被告確實受有多處內外傷，並自述係於海
    山分局遭到刑求，然被告自九十年四月七日晚間九時四十五分許，自海山分局偵
    防車上脫逃，至翌日（四月八日）凌晨五時三十分許，為台北縣政府警察局新店
    分局查獲為止，均隻身在外，尚難以四月八日入所時身上有傷，推論係四月七日
    遭受警察刑求所致，惟附表所示之竊盜案件，除編號六被害人蔡育霖、編號十二
    被害人李智輝、編號十三被害人陳榮聰、編號十四被害人吳憲宗四件，係於查獲
    被告戊○○時，在其手提袋中扣得蔡育霖置於車上遭竊之永久資訊網際網路貴賓
    卡（編號八九Ｏ二六一）、高速公路回數票七張（見偵一卷第二十八頁背面之被
    害人指述及五十五頁之贓物認領保管單）；扣得李智輝置於車上遭竊之卡西歐電
    子記事本、燦坤電腦公司會員卡、ＨＢＯＹ服飾白金卡（見偵一卷第二十四頁背
    面之被害人指述及第五十六頁之贓物認領保管單）；扣得陳榮聰置於車上遭竊之
    特力屋出入證（見偵一卷第二十九頁背面之被害人指述及五十四頁之贓物認領保
    管單）及扣得吳憲宗置於車上遭竊之亞米哥電影館雙效卡、美華泰精品批發卡、
    特力屋出入證、和高電器金卡、凱悅唱片會員證、領航者ＶＩＰ卡（見偵一卷第
    二十六頁背面被害人指述及第五十七頁之贓物認領保管單）以外，其餘案件，均
    只有戊○○於警詢中之自白，而無其他輔佐證據（例如被害人明確之指述或是贓
    物），嗣戊○○之竊盜案件經台灣高等法院九十一年度上易字第二一五號審理結
    果，就檢察官併案審理之十四件竊盜案件當中，亦僅認定戊○○涉犯四件竊盜案
    件乙節，亦經本院調閱卷宗、判決無訛，故共同被告戊○○於本院調查時所稱，
    伊只有竊取四件，其他是警方硬要伊承認，並要伊指述其他共犯，其於警詢中之
    自白及指述甲○○、丙○○涉案並非實在乙節，尚非無稽。
  (二)又被害人李智輝、吳憲宗、蔡育霖、陳榮聰、李星儀、張添寶、盧竑志、陳思豪
    、楊秀瑾、趙俊松、蔡清全、許世昌、紀柏成於警詢中，均僅能指述自己車內物
    品遭竊之事實，而未能明確指訴竊嫌，尚難以其等之指述，作為對被告丙○○不
    利之證據。況扣案之贓物，均係在戊○○之手提袋或其住處所搜索扣得，亦無法
    推論與丙○○有關，且證人丁○○於警詢中指述：警方於九十年四月二十三日在
    電器行內搜索起獲之三星牌照相機，是「阿哲」拿到我店裡販售給我的，戊○○
    都是和「阿哲」一起來，但都是「阿哲」帶東西到我店裡，戊○○在外面等候，
    經我指認「阿哲」就是甲○○，他們兩人從九十年四月初起陸續帶過車裝電視液
    晶螢幕三台及照相機二台到我店裡販售，車裝電視液晶螢幕三台，以一台七千元
    買入，照相機一台五百元，我不知道他們賣給我的是贓物等語（見偵二卷第一Ｏ
    九頁），並未指述丙○○有何銷贓行為，與戊○○於警詢中所述與其一起銷贓者
    係丙○○云云顯不一致，更足徵共同被告戊○○於警詢中指訴丙○○涉案云云，
    應非實在。再者，附表所示之被害人中，報案失竊照相機的只有陳思豪跟楊秀謹
    ，陳思豪失竊的是日本尼康牌照相機，楊秀謹則沒有指明廠牌，故縱使警方嗣後
    於九十年四月二十三日，持搜索票至丁○○之電器行執行搜索，並當場扣得一台
    三星牌照相機，亦難認定該三星牌照相機與起訴部分之竊盜犯行有何關聯。
  (三)綜上，本案共同被告戊○○於本院調查、審理時，否認被告丙○○有何參與竊盜
    之行為，其於警詢中對丙○○不利之指述，與丁○○之指述不符，且欠缺積極證
    據可佐，本案尚乏積極證據足資證明被告丙○○有何攜帶兇器竊盜犯嫌，係屬不
    能證明被告犯罪，應為無罪之諭知。
據上論斷，刑事訴訟法第三百零一條第一項，判決如主文。
中      華      民      國    九十二    年      六      月      六      日
                                          法  官    蕭  一  弘
右正本證明與原本無異。
如不服本判決，應於判決送達後十日內，向本院提出上訴狀。
                                          書記官    郭  玉  芬
中      華      民      國    九十二    年      六      月      六      日


司法院資訊處製作；財團法人民間司法改革基金會備份。
